【裁判字號】    89,易,2562
【裁判日期】    890831
【裁判案由】    贓物
【裁判全文】
台灣台中地方法院刑事判決                        八十九年度易字第二五六二號
    公  訴  人  台灣台中地方法院檢察署檢察官
    被      告  乙○○
                甲○○
右列被告因贓物案件，經檢察官提起公訴（八十九年度偵字第一０五一一號），本院
判決如左：
    主  文
乙○○故買贓物，處有期徒刑伍月。緩刑參年。扣案之鑰匙壹支沒收。
甲○○牙保贓物，處有期徒刑陸月。
    事  實
一、甲○○明知綽號「阿重」之不詳姓名成年男子所持有之車號Ｒ七─五六０七號、
    車身號碼為ＡＨＥ二一０一一ＧＥ六四八四二號自小客車係丙○○所有於八十七
    年四月六日一時許，在台中市○○區○○路二段十之三號前遭竊之車輛，竟於八
    十七年六月上旬，聽聞乙○○所有同顏色、同型自小客車發生車禍毀損，竟牙保
    乙○○向「阿重」購買上開車輛，並收受乙○○用以支付買賣價金之支票三張，
    總計三十五萬元，由甲○○持該等支票前往台中市○○○路某汽車材料行老闆兌
    換現金後，將餘款交付綽號「阿重」之不詳姓名成年男子，並於台中縣烏日鄉○○路五三八號完成交車手續。乙○○明知該自用小客車為贓物，仍以三十五萬元
    價格買入後，將自己所有撞損之自用小客車上車號Ａ九─七三五０號自用小客車
    車牌拆下，交由甲○○懸掛於上開購得之贓車上。嗣於八十九年六月十九日十六
    時三十分許，乙○○駕駛該贓車在台中縣烏日鄉○○路四九七號前為警查獲，並
    扣得甲○○交付乙○○使用之鑰匙一把。
二、案經台中縣警察局移送臺灣臺中地方法院檢察署檢察官偵查起訴。
    理  由
一、訊據被告乙○○固坦承明知為贓車而購買之犯行，惟被告甲○○則矢口否認有何
    牙保犯行，辯稱：本件買車純係被告乙○○直接向「阿重」購買的，伊只有介紹
    他們認識，並不知是贓車，因「阿重」說該車是未繳銀行貸款即將遭拍賣，所以
    低價出售云云。然查，系爭車身號碼ＡＨＥ二一０一一ＧＥ六四八四二號自小客
    車之原車牌號碼為Ｒ七─五六０七號，係丙○○所有於八十七年四月六日一時許
    ，在台中市○○區○○路二段十之三號前失竊之車輛，業據被害人丙○○於警訊
    時陳明屬實，且有贓物領據、車輛竊盜、車牌失竊資料個別查詢報表─查詢車輛
    認可資料、台中市警察局第二分局育才派出所檢查記錄、搜索扣押證明筆錄各一
    紙在卷可按，足見乙○○查獲當時所使用之懸掛伊原有車牌號碼Ａ九─七三五０
    號之自用小客車係屬贓車無誤，被告乙○○於警訊、檢察官偵訊及本院審理期間
    且均供稱：伊知悉甲○○所提供之車輛為贓車，但因貪小便宜所以購買，是其犯
    有故買贓物罪行，堪以認定。至被告甲○○雖持前詞為辯，然被告乙○○供稱：
    與被告甲○○認識一、二年，因甲○○幫伊架設鐵架而認識，他曾說如有車輛需
    更換零件，他可以幫忙，當時伊所有車輛剛好因車禍撞毀，所以請他幫忙，他就
    在他的店內交付系爭贓車給伊，伊事先有將原先撞損車輛之車牌交給甲○○，但
    是否甲○○懸掛上去則不知情，伊不知道有叫「阿重」之人，也沒看過「阿重」
    ，伊也不知道系爭贓車原有車牌在哪裡等詞綦詳，被告甲○○亦直承確實有介紹
    乙○○向「阿重」購買系爭贓車，乙○○預先支付三十五萬元，伊代為兌換現金
    後再交付「阿重」，交車當時伊與「阿重」、乙○○均有在場等事實，足見被告
    甲○○亦坦承有媒介買賣之牙保系爭車輛之事實，且買受人乙○○均知悉系爭車
    輛為贓車，則媒介買賣者豈有不知情之理（被告二人復均直承相識二、三年，彼
    此間未發生合不愉快之事），況被告二人均供稱當時並未交付系爭車輛之行車執
    照或其他來源證明文件與被告乙○○，顯與一般買賣車輛常情有違，益徵被告甲○○前開辯詞顯無可採，本件事證業臻明確，被告二人犯行均堪認定。
二、核被告乙○○所為，係犯刑法第三百四十九條第二項故買贓物罪，被告甲○○係
    犯同項牙保贓物罪。爰審酌被告二人故買或牙保贓物，並更換其他車牌，致使被
    害人所有車輛遭竊後，追償倍增困難，暨被告乙○○至被查獲為止共使用二年期
    間，使用期間非短，惟尚能坦承犯行，然被告甲○○則飾詞否認犯行，態度不佳
    等一切情狀，分別量處如主文所示之刑。末查，被告乙○○前未曾受有期徒刑以
    上刑之宣告，有台灣台中地方法院檢察署刑案資料查註記錄表及台灣高等法院被
    告全國前案記錄表各一紙在卷可按，其偶因失慮，貪小便宜，故買贓物，罹犯本
    案，然其犯後均能直承犯行無誤，坦白認錯，其經此教訓，當益知戒慎而無再犯
    之虞，是本院認其前所受之宣告刑，以暫不執行為適當，爰併予宣告緩刑三年，
    以勵自新。至公訴人起訴書事實欄雖提及被告甲○○曾有贓物前科，經台灣南投
    地方法院判處有期徒刑五月，緩刑二年，在緩刑期間復行再犯本案，故對被告甲○○具體求刑有期徒刑八月一節，然被告甲○○所犯前開收受贓物犯行，係於八
    十七年七月間所犯，有前開記錄表及台灣南投地方法院八十七年度投刑簡字第五
    三一號判決書一紙在卷可按，時間在本案發生之後，故被告甲○○並非於前開台
    灣南投地方法院判決後再犯本案（因收受贓物與本件牙保贓物乃不同犯罪態樣，
    自非前開判決既判效力所及），是公訴人誤認被告甲○○於緩刑期間再犯本案，
    而具體求刑有期徒刑八月，尚嫌過重，是本院審酌上情，仍認應科處如主文所示
    之刑，惟被告甲○○在前開緩刑期間內，更受本案有期徒刑以上刑之宣告，仍應
    依法撤銷緩刑之宣告，附此敘明。另扣案鑰匙一支，為被告乙○○故買贓車時由
    買主所交付之物，為其因犯罪所得之物，應依刑法第三十八條第一項第三款規定
    宣告沒收。
據上論斷，應依刑事訴訟法第二百九十九條第一項前段，刑法第三百四十九條第二項
、第七十四條第一款、第三十八條第一項第三款，罰金罰鍰提高標準條例第一條前段
，判決如主文。
中    華    民    國    八十九    年      八        月      三十一      日
                                    台灣台中地方法院刑事第三庭
                                        法  官  賴妙雲
右正本證明與原本無異。
如不服本判決，應於送達後十日內向本院提出上訴狀(須附繕本)，上訴於台灣高等
法院台中分院。
                                        書記官
中    華    民    國    八十九    年      八        月     三十一       日
附錄論罪科刑法條
刑法第三百四十九條第二項
收受贓物者，處三年以下有期徒刑、拘役或五百元以下罰金。
搬運、寄藏、故買贓物或為牙保者，處五年以下有期徒刑、拘役或科或併科一千元以
下罰金。
因贓物變得之財物，以贓物論。


司法院資訊處製作；財團法人民間司法改革基金會備份。
